臺灣臺北地方法院刑事判決
111年度審訴字第568號
111年度審訴字第738號
111年度審訴字第978號
公  訴  人  臺灣臺北地方檢察署檢察官
被      告  楊翔麟




上列被告因詐欺等案件，經檢察官提起公訴（111年度偵字第419
5號）及追加起訴（同署111年度少連偵字第49號、111年度偵緝
字第762號），被告於本院準備程序中就被訴事實為有罪之陳述
，經本院告知簡式審判程序之旨，並聽取檢察官、被告之意見後
，本院合議庭裁定由受命法官獨任依簡式審判程序審理，判決如
下：
    主    文
楊翔麟犯如附表一「罪名及宣告刑」欄所示之罪，各處如該表「
罪名及宣告刑」欄所示之刑。
    犯罪事實
一、本件被告楊翔麟所犯非死刑、無期徒刑或最輕本刑有期徒刑
    3年以上之罪，亦非高等法院管轄第一審案件，且於準備程
    序進行中，被告先就被訴事實為有罪之陳述，經告知被告簡
    式審判程序之旨，並聽取檢察官、被告之意見後，本院裁定
    進行簡式審判程序，故本件之證據調查，依刑事訴訟法第27
    3條之2規定，不受同法第159條第1項、第161條之2、第161
    條之3、第163條之1及第164條至第170條規定之限制；且依
    同法第310條之2準用同法第454條規定，得製作略式判決書
    ，合先敘明。
二、本件犯罪事實及證明犯罪事實之證據方法並其證據，除證據
    部分應予補充增列「被告楊翔麟於民國111年4月21日、111
    年5月24日本院審理時之自白」、「告訴人辛○○、乙○○、鄭
    筑文於111年4月21日、111年5月24日本院審理時之指述」、
    「被告與告訴人辛○○、乙○○、鄭筑文於111年5月24日本院審
    理期間達成之調解筆錄」等件外，其餘均引用檢察官起訴書
    、追加起訴書之記載（如附件一至三）。
三、論罪：
　㈠核被告就附表一編號1至7、9至10所為，均係犯刑法第339條
    之4第1項第2款之三人以上共同詐欺取財罪及違反洗錢防制
    法第14條第1項之一般洗錢罪；就如附表一編號8所為，係犯
    刑法第339條之4第1項第2款之三人以上共同詐欺取財罪、第
    339條之2之非法由自動付款設備取財罪及違反洗錢防制法第
    14條第1項之一般洗錢罪。
　㈡111年度偵緝字第762號追加起訴書即如附表一編號8所示犯罪事
    實部分，追加起訴法條雖漏未論及刑法第339條之2第1項之
    非法由自動付款設備取財罪，然被告暨所屬詐騙集團成員以
    不正當方法（諸如強暴、脅迫、詐欺、竊盜或侵占等方式）
    取得他人的提款卡及密碼，再冒充本人由自動提款設備取得
    他人之物，即該當刑法第339條之2第1項之構成要件，是此
    部分事實既經載明於起訴書及追加起訴書，本為起訴效力所
    及，本院自得併予論斷如上。
　㈢被告與同案被告林湘皓、「COCO」等詐騙集團成年成員（包
    括撥打詐騙電話予告訴人之真實身分不詳成年人等）間，有
    犯意聯絡及行為分擔，應論以共同正犯。
　㈣類如本案之詐欺犯罪類型，於行為人著手實施詐欺犯行初始
    ，即係預計以被害人接獲詐騙電話或網路詐騙訊息，並建立
    信任關係後，即得接續以各種理由誘騙同一被害人不斷付款
    ，是如附表一編號3至5、8至10所示告訴人及被害人雖有因
    單一受騙事由而接連轉帳匯款至本案人頭帳戶內，然係被告
    暨所屬詐騙集團成員基於同一犯意及利用同一機會所為，侵
    害法益相同，各行為之獨立性極為薄弱，難以強行分開，均
    應視為數個舉動之接續施行，均論以接續犯之包括一罪。
　㈤被告暨所屬詐騙集團成員就如附表一編號1至7、9至10所示加
    重詐欺、洗錢等罪間，係以一行為同時觸犯數罪，屬想像競
    合犯，應依刑法第55條規定，從一重之三人以上共同詐欺取
    財罪處斷；就如附表一編號8所示加重詐欺、洗錢、非法由
    自動付款設備取財罪等罪間，係以一行為同時觸犯數罪，屬
    想像競合犯，應依刑法第55條規定，從一重之三人以上共同
    詐欺取財罪處斷。
　㈥按詐欺取財罪既係為保護個人之財產法益而設，則關於行為
    人詐欺犯罪之罪數計算，除非存在時間或空間上之全部或局
    部之重疊關係，否則原則上自應依遭受詐騙之被害人人數定
    之。故就被告如附表一編號1至10所示各次犯行，既係分別
    侵害不同告訴人/被害人之法益，乃犯意各別、行為互殊，
    應予分論併罰。
三、科刑：　　
　㈠減輕其刑之事由：
　⒈按想像競合犯之處斷刑，本質上係「刑之合併」。其所謂從
    一重處斷，乃將想像競合犯組成之評價上數罪，合併為科刑
    一罪，其所對應之刑罰，亦合併其評價上數罪之數法定刑，
    而為一個處斷刑。易言之，想像競合犯侵害數法益者皆成立
    犯罪，論罪時必須輕、重罪併舉論述，同時宣告所犯各罪名
    ，包括各罪有無加重、減免其刑之情形，亦應說明論列，量
    刑時併衡酌輕罪部分量刑事由，評價始為充足，然後依刑法
    第55條前段規定「從一重處斷」，非謂對於其餘各罪可置而
    不論。因此，法院決定處斷刑時，雖以其中最重罪名之法定
    刑，做為裁量之準據，惟於裁量其輕重時，仍應將輕罪合併
    評價在內。故對於被告於偵、審自白各犯行，是否適用洗錢
    防制法第16條第2項之規定就所犯同法第14條第1項之洗錢罪
    部分減輕其刑，若僅泛言被告已從一重之刑法第339條之4第
    1項之罪處斷，無從適用前述規定減刑，則於法未合（最高
    法院108年度台上字第4405號、第4408號判決同斯旨）。
　⒉經查，被告於本院審理時自白一般洗錢犯行，依洗錢防制法
    第16條第2項規定原應減輕其刑。惟被告所犯一般洗錢罪係
    屬想像競合犯其中之輕罪，被告就本案犯行係從一重之三人
    以上共同詐欺取財罪，就此部分想像競合輕罪得減刑部分，
    依上開說明，均由本院於後述依刑法第57條量刑時，一併衡
    酌該部分減輕其刑事由。
　㈡量刑：
　⒈爰審酌被告正值青壯，未能謹慎求職或循正當管道賺取所需
    ，竟貿然加入詐騙集團擔任提款車手、收水車手角色，共同
    參與詐欺犯行，侵害本案告訴人及被害人10人之財產法益，
    實屬不該；惟念被告犯後坦承犯行，業與到庭之告訴人辛○○
    、林建呈、鄭筑文以如附表三所示內容達成調解，據告訴人
    辛○○、林建呈、鄭筑文到庭表示：由法院依法處理、沒有意
    見等語，有本院111年5月24日準備程序筆錄、審理筆錄、調
    解筆錄附卷可佐（見本院審訴568卷第118至119、130、133
    至134頁），兼衡被告在本案犯罪中所扮演之分工及參與犯
    罪之程度、於本院審理時自白洗錢犯行，暨智識教育程度（
    國中畢業）、生活及家庭經濟狀況（前業工，現另案在監執
    行中）、犯罪動機、目的、手段、告訴人及被害人10人所受
    損害等一切情狀，分別量處如附表一「罪名及宣告刑」欄所
    示之刑。
　⒉另被告所犯本案10罪，固合於合併定執行刑之要件，惟檢察
    官、被告均仍可提起上訴，且被告另因涉犯加重詐欺等案件
    ，現由臺灣新北地方法院、臺灣士林地方法院審理中，故認
    宜待被告所犯數罪均確定後，於執行時再由該案犯罪事實最
    後判決之法院所對應之檢察署檢察官，聲請該管法院裁定應
    執行刑，以妥適保障被告定刑之聽審權，並減少不必要之重
    複裁判，避免違反一事不再理原則情事之發生，故爰不予定
    其應執行刑（最高法院110年度台抗字第489號裁定意旨參照
    ）。
四、沒收部分：
　㈠查被告陳稱其參與本案詐騙集團所得報酬之數額為3,000元，
    其餘款項則上繳至詐騙集團上游乙情，業據其於偵查、本院
    審理時供述在卷（見111偵緝762卷第69頁；本院審訴568卷
    第74頁），是就其此部分犯罪所得，本應依刑法第38條之1
    第1項前段、第3項規定宣告沒收之，於全部或一部不能沒收
    或不宜執行沒收時，追徵其價額。惟考量被告已與如附表三
    所示告訴人等達成調解，約定以金錢賠償之方式填補渠等所
    受損害，已足剝奪其犯罪利得。本院認被告與如附表三所示
    告訴人等就本案所達成之調解方案，已達到沒收制度剝奪被
    告犯罪所得之立法目的，如在本案另沒收被告前揭犯罪所得
    ，將使其承受過度之不利益，顯屬過苛，爰依刑法第38條之
    2第2項規定，不予宣告沒收、追徵被告上揭犯罪所得。
　㈡至被告嗣如依調（和）解條件繼續履行、或實際賠償告訴人
    所受損害之全部或一部，則於其實際償還金額之同一範圍內
    ，與已實際發還告訴人無異，檢察官日後就被告之犯罪所得
    諭知沒收及追徵部分指揮執行時，自應將該業已賠償部分扣
    除之，不能重複執行，對被告之權益並無影響。另就扣除已
    實際給付部分外之其餘犯罪所得，告訴人等亦得依刑事訴訟
    法第473條第1項規定聲請發還，一併敘明。
　㈢末按犯洗錢防制法第14條之罪，其所移轉、變更、掩飾、隱
    匿、收受、取得、持有、使用之財物或財產上利益，沒收之
    ；犯第15條之罪，其所收受、持有、使用之財物或財產上利
    益，亦同，洗錢防制法第18條第1項定有明文。惟因洗錢行
    為之標的是否限於行為人者始得宣告沒收，法無明文，是倘
    法條未規定「不問屬於犯罪行為人與否均沒收」時，自仍以
    屬於被告所有者為限，始應予沒收。本件被告提領如附表二
    各編號所示款項後，已將提領之現金交予其他上游成員，足
    見該等款項非屬於被告所有，亦無證據證明被告就此等款項
    具有事實上之管領處分權限，是除前述被告分得之報酬外，
    尚無從就附表一編號1至10所示告訴人及被害人等匯入各該
    受款帳戶之款項總額，依洗錢防制法第18條第1項或刑法第3
    8條之1第1項前段規定對被告宣告沒收，附此敘明。
據上論斷，應依刑事訴訟法第284條之1、第273條之1第1項、第2
99條第1項前段、第310條之2、第454條第2項，洗錢防制法第2條
第1款、第2款、第14條第1項、第16條第2項，刑法第11條、第28
條、第339條之4第1項第2款、第339條之2第1項、第55條，刑法
施行法第1條之1第1項，判決如主文。　　
本案經檢察官王繼瑩偵查起訴暨追加起訴，檢察官羅嘉薇、黃思
源到庭執行職務。　
中　　華　　民　　國　　111 　年　　5 　　月　　31　　日
　　　　　　　　　刑事第二十一庭法　官　歐陽儀
上正本證明與原本無異。 
如不服本判決應於收受送達後20日內向本院提出上訴書狀，並應
敘述具體理由；其未敘述上訴理由者，應於上訴期間屆滿後20日
內向本院補提理由書（均須按他造當事人之人數附繕本）「切勿
逕送上級法院」。告訴人或被害人如對於本判決不服者，應具備
理由請求檢察官上訴，其上訴期間之計算係以檢察官收受判決正
本之日期為準。 因疫情而遲誤不變期間，得向法院聲請回復原
狀。
                                書記官  程于恬
中　　華　　民　　國　　111 　年　　6 　　月　　2 　　日
附表：
編號 告訴人/被害人 詐術內容 匯款時間 匯款帳戶 匯款金額（新臺幣） 備註 罪名及宣告刑 1 告訴人丁○○ 詐騙集團之其他真實姓名及年籍均不詳之成員，於110年7月14日下午6時許，致電丁○○，佯為網家賣家及銀行客服人員，誆稱：因作業疏失將其登記為批發商，將每月持續扣款，如欲取消須依指示操作，致丁○○誤信為真，陷於錯誤 110年7月14日下午7時24分 中華郵政帳號00000000000000號帳戶 4萬9,985元 起訴書附表編號1 楊翔麟犯三人以上共同詐欺取財罪，處有期徒刑壹年。 2 被害人陳金汝 詐騙集團之其他真實姓名及年籍均不詳之成員，於110年7月14日下午某時，致電陳金汝，佯為網路電商及銀行客服人員，誆稱：因作業疏失導致將重複扣款，如欲取消須依指示操作，致陳金汝誤信為真，陷於錯誤 110年7月14日下午7時28分  5,015元 起訴書附表編號2 楊翔麟犯三人以上共同詐欺取財罪，處有期徒刑壹年。 3 告訴人辛○○ 詐騙集團之其他真實姓名及年籍均不詳之成員，於110年7月14日下午7時10分許，致電辛○○，佯為物流及銀行客服人員，誆稱：因多訂購商品，如欲取消須依指示操作，致辛○○誤信為真，陷於錯誤 110年7月14日下午7時29分  8,033元 起訴書附表編號3  楊翔麟犯三人以上共同詐欺取財罪，處有期徒刑壹年。    110年7月14日下午10時1分 台灣銀行000-000000000000號帳戶 5,005元   4 被害人甲○○ 詐騙集團之其他真實姓名及年籍均不詳之成員，於110年7月14日下午某時，致電甲○○，佯為網路電商及銀行客服人員，誆稱：因網路設定錯誤，如欲解除需依指示操作，致甲○○誤信為真，陷於錯誤 110年7月14日下午9時4分 中華郵政帳號00000000000000號帳戶 2萬9,985元 起訴書附表編號4  楊翔麟犯三人以上共同詐欺取財罪，處有期徒刑壹年。    110年7月14日下午9時20分 台灣銀行000-000000000000號帳戶 1萬4,985元   5 被害人戊○○ 不詳方式 110年7月14日下午9時30分  1萬4,985元 起訴書附表編號5  楊翔麟犯三人以上共同詐欺取財罪，處有期徒刑壹年。    110年7月14日下午9時32分  2萬9,985元      110年7月14日下午9時43分  3萬元   6 被害人壬○○（起訴書附表誤載，應予更正） 不詳方式 110年7月14日下午9時38分  2萬9,985元 起訴書附表編號6 楊翔麟犯三人以上共同詐欺取財罪，處有期徒刑壹年。 7 告訴人林建呈 詐騙集團之其他真實姓名及年籍均不詳之成員，於110年7月14日下午8時21分時，致電林建呈，佯為臉書銷售人員及銀行客服人員，誆稱：因貨到付款時，簽帳欄有誤，將致重複扣款，如欲取消須依指示操作，致林建呈誤信為真，陷於錯誤 110年7月14日下午9時45分  2萬5,123元 起訴書附表編號7 楊翔麟犯三人以上共同詐欺取財罪，處有期徒刑壹年。 8 告訴人楊子賢 不詳詐欺集團成員於110年7月14日下午8時許，致電楊子賢，假冒為網路賣家及銀行客服，佯稱：誤歸類為批發商，導致帳戶將每月扣款，須轉匯至其提供帳戶內方能解除云云 110年7月14日下午8時39分 中華郵政帳號00000000000000號帳戶 4萬9,985元 111年度偵緝字第762號追加起訴書附表 楊翔麟犯三人以上共同詐欺取財罪，處有期徒刑壹年。    110年7月14日下午8時44分  5,123元   9 告訴人鄭筑文 詐欺集團成員於110年7月13日致電鄭筑文，佯為蝦皮及銀行客服人員，誆稱：因業務疏失導致每月自動自帳戶扣款，須依指示操作取消云云，至鄭筑文陷於錯誤而匯款 110年7月14日下午4時57分 兆豐商銀000-00000000000號帳戶 4萬5,678元 111年度少連偵字第49號追加起訴書附表編號1 楊翔麟犯三人以上共同詐欺取財罪，處有期徒刑壹年。    110年7月14日下午5時7分  3萬3,678元   10 被害人陳秀蘭 詐欺集團成員於110年7月14日致電陳秀蘭，佯為電商及銀行客服人員，誆稱：因疏失導致誤為一年份訂單，須依指示操作取消云云，至陳秀蘭陷於錯誤而匯款 110年7月14日下午5時28分  2萬9,988元 111年度少連偵字第49號追加起訴書附表編號2 楊翔麟犯三人以上共同詐欺取財罪，處有期徒刑壹年。    110年7月14日下午5時39分  5,985元   
附表二：
編號 提領帳戶 領款人 領款時間 領款地點 領款金額（新臺幣） 匯款告訴人/被害人 備註 1 中華郵政帳號00000000000000號帳戶 同案被告林湘皓 110年7月14日下午8時29分 臺北市○○區○○○00號土銀中崙分行 4萬3,030元 丁○○、陳金汝、辛○○ 起訴書附表編號1至3    110年7月14日下午8時37分 臺北市○○區○○○0段000號1樓基隆一信松山分社 2萬3,025元      110年7月14日下午8時38分  2萬5元      110年7月14日下午8時39分  3,005元     楊翔麟 110年7月14日下午8時47分  2萬5元 楊子賢  111年度偵緝字第762號追加起訴書附表    110年7月14日下午8時48分  2萬5元      110年7月14日下午8時49分  1萬3,005元      110年7月14日下午8時50分  2,005元     同案被告林湘皓 110年7月14日下午9時9分 臺北市○○區○○○0段000號 2萬5元 甲○○  起訴書附表編號4     110年7月14日下午9時9分  1萬5元   2 台灣銀行000-000000000000號帳戶 同案被告林湘皓 110年7月14日下午9時34分 臺北市○○區○○○0段000號 1萬5,005元 甲○○ 起訴書附表編號5至7    110年7月14日下午9時48分 臺北市○○區○○○路0段000號（起訴書誤載，應予更正） 3萬元 戊○○、壬○○、林建呈     110年7月14日下午9時54分  6萬元      110年7月14日下午9時52分 臺北市○○區○○○路0段000號（起訴書誤載，應予更正） 2萬5元      110年7月14日下午9時54分 臺北市○○區○○○路0段000號（起訴書誤載，應予更正） 2萬5元      110年7月14日下午10時10分  5,000元 辛○○  3 兆豐商銀000-00000000000號帳戶 少年陳○屹 110年7月14日下午5時19分 臺北市○○區○○○○0段000號第一銀行中崙分行  2萬5元 鄭筑文 111年度少連偵字第49號追加起訴書附表編號1    110年7月14日下午5時19分  2萬5元      110年7月14日下午5時20分  2萬5元      110年7月14日下午5時21分  1萬9,005元      110年7月14日下午5時31分  2萬5元 陳秀蘭 111年度少連偵字第49號追加起訴書附表編號2    110年7月14日下午5時32分  1萬5元      110年7月14日下午5時42分  6,005元   
附表三：
告訴人 給付金額及方式 辛○○ 楊翔麟應給付辛○○新臺幣（下同）肆仟元整，並於民國（下同）一一七年六月二十八日前給付完畢。上開金額匯入辛○○指定之中國信託商業銀行帳號000000000000號，戶名辛○○帳戶。 乙○○ 楊翔麟應給付乙○○捌仟元整，並於一一七年六月二十八日前給付完畢。上開金額匯入乙○○指定之中國信託商業銀行帳號000000000000號，戶名乙○○帳戶。 鄭筑文 楊翔麟應給付鄭筑文貳萬肆仟元整，自一一七年六月起按月於每月二十八日前各給付伍仟元整，至全部給付完畢為止，如有一期未履行，尚未到期部分視為全部到期。上開金額匯入鄭筑文指定之台新商業銀行帳號00000000000000號，戶名鄭筑文帳戶。 
　　　　　　　　　　　　　　　　　　　　　　　　　　　
附錄本案論罪科刑法條全文：
中華民國刑法第339條之2（違法由自動付款設備取得他人之物之
處罰）：
意圖為自己或第三人不法之所有，以不正方法由自動付款設備取
得他人之物者，處三年以下有期徒刑、拘役或三十萬元以下罰金
。
以前項方法得財產上不法之利益或使第三人得之者，亦同。
前二項之未遂犯罰之。

中華民國刑法第339條之4：
犯第339 條詐欺罪而有下列情形之一者，處1年以上7年以下有期
徒刑，得併科1 百萬元以下罰金：
一、冒用政府機關或公務員名義犯之。
二、三人以上共同犯之。
三、以廣播電視、電子通訊、網際網路或其他媒體等傳播工具，
    對公眾散布而犯之。前項之未遂犯罰之。

洗錢防制法第14條：
有第二條各款所列洗錢行為者，處七年以下有期徒刑，併科新臺
幣五百萬元以下罰金。
前項之未遂犯罰之。
前二項情形，不得科以超過其特定犯罪所定最重本刑之刑。

洗錢防制法第2條：
本法所稱洗錢，指下列行為：
一、意圖掩飾或隱匿特定犯罪所得來源，或使他人逃避刑事追訴
    ，而移轉或變更特定犯罪所得。
二、掩飾或隱匿特定犯罪所得之本質、來源、去向、所在、所有
    權、處分權或其他權益者。
三、收受、持有或使用他人之特定犯罪所得。
　　
　
附件一：
臺灣臺北地方檢察署檢察官起訴書
                                     111年度偵字第4195號
　　被　　　告　楊翔麟　

　　　　　　　　林湘皓　

上列被告等因詐欺等案件，業經偵查終結，認應提起公訴，茲敘
述犯罪事實及證據並所犯法條如下：
　　　　犯罪事實
一、林湘皓依其通常生活之一般社會經驗，可預見一般人均可自
    由至自動櫃員機提領款項，並無指示他人代為提領款項之必
    要，且將所領得之現金透過他人層層轉交，該工作極有可能
    係詐欺集團為掩飾、隱匿犯罪所得之行為；另楊翔麟依其通
    常生活之一般社會經驗，可預見一般人均可以匯款方式交付
    款項，並無支付報酬指示他人代為向他人收取款項之必要，
    且將所領得之現金透過他人層層轉交，該工作極有可能係詐
    欺集團為掩飾、隱匿犯罪所得之行為。
二、旋林湘皓及楊翔麟為賺取報酬，基於縱其等所提領、收取、
    轉交之款項為詐欺集團詐騙他人之犯罪所得，而其等行為係
    將犯罪所得掩飾、隱匿亦不違背本意之不確定故意，與暱稱
    「COCO」之人及身分不詳之詐欺集團成員共同基於3人以上
    犯詐欺取財、洗錢之犯意聯絡，由本案詐欺集團不詳成員以
    不詳方式取得如附表所示帳戶之提款卡及密碼後，分別以如
    附表所示方式詐騙被害人，致渠等陷於錯誤，而於附表所示
    時間，將所示金額之款項轉匯至附表所示之帳戶內，另由某
    成員指示林湘皓前去指定地點拿取上開帳戶之提款卡，再指
    示林湘皓於附表所示時間、地點提領款項，林湘皓提款完畢
    後，再依指示，持至特定地點交付楊翔麟，楊翔麟復依「CO
    CO」指示，將款項交與本案詐欺集團某上游成員，而以此方
    法製造金流之斷點，致無從追查前揭犯罪所得之去向，隱匿
    該犯罪所得。後因如附表「被害人」欄所示之人察覺有異，
    發覺受騙，報警處理，始查悉上情。
二、案經丁○○、辛○○、乙○○訴由臺北市政府警察局松山分局報告
    偵辦。
　　　　證據並所犯法條
一、證據清單及待證事實：
編號 證據名稱 待證事實 ㈠ 被告林湘皓於警詢及偵查中之供述 坦承有於附表時地提領款項並交付之事實，然否認有何詐欺等犯行：辯稱：我很久之前認識的朋友「小呂」請我幫他領錢，提款卡是他請別人交給我，我領完錢後再把卡片給監視器畫面中的人，這一天都是同一人，我沒多想就幫他領了等語。 ㈡ 被告楊翔麟於警詢中之供述 坦承有於附表時地提領款項之事實，供稱：當初因為缺錢，「COCO」請我幫他收帳，薪資就是收帳的0.5%，我到現場才知道是做詐欺，就硬著頭皮做了等語。 ㈢ 1.告訴人及被害人等於警詢之指述 2.受理詐騙帳戶通報警示簡便格式表、公務電話紀錄表 3.相關金融帳戶交易明細資料 證明其等遭不詳詐欺集團成員以附表所示手法詐騙後，而依對方之指示，將附表所示款項匯至指定帳戶等事實。 ㈣ ATM提領紀錄、ATM錄影畫面擷圖影像 1.證明被告林湘皓於附表所示時、地，領取附表所示帳戶內款項之事實。 2.佐證被告林湘皓領款後至臺北市松山區八德路4段245巷52弄與吉祥路口附近將款項交付被告楊翔麟，被告楊翔麟旋再交付他人之事實。 
二、核被告等所為，均係犯刑法第339條之4第1項第2款之三人以
    上共同犯詐欺取財罪、洗錢防制法第14條第1項之一般洗錢
    等罪嫌，被告等所為附表所示犯行，與「COCO」及其所屬詐
    欺集團成員有犯意聯絡、行為分擔，請論以共同正犯。渠等
    係以一行為觸犯上開各罪，各僅從一重之三人以上共同詐欺
    取財罪。被告等就附表各次三人以上共同犯詐欺取財罪嫌間
    ，其犯意各別、行為互殊，請均予分論併罰之。
三、依刑事訴訟法第251條第1項提起公訴。　　　　　
　　此　  致
臺灣臺北地方法院
中　　華　　民　　國　 111　　年　　2 　　月　　22　　日
　　　　　　　　　　　　　　　檢 察 官  王 繼 瑩
本件正本證明與原本無異
中　　華　　民　　國　 111　　年　　3 　　月　　8 　　日
                              書 記 官  吳 惠 琪
附錄本案所犯法條全文   
中華民國刑法第339條之4
犯第 339 條詐欺罪而有下列情形之一者，處 1 年以上 7 年以
下有期徒刑，得併科 1 百萬元以下罰金：
一、冒用政府機關或公務員名義犯之。
二、三人以上共同犯之。
三、以廣播電視、電子通訊、網際網路或其他媒體等傳播工具，
    對公眾散布而犯之。
前項之未遂犯罰之。
洗錢防制法第14條
有第二條各款所列洗錢行為者，處 7 年以下有期徒刑，併科新
臺幣 5 百萬元以下罰金。
前項之未遂犯罰之。
前二項情形，不得科以超過其特定犯罪所定最重本刑之刑。
附表：
編號 被害人 詐欺方式 匯款時間 匯款金額 詐欺帳戶 提款時間 提款地點 提款金額 1 丁○○(提告) 詐騙集團之其他真實姓名及年籍均不詳之成員，於110年7月14日下午6時許，致電丁○○，佯為網家賣家及銀行客服人員，誆稱：因作業疏失將其登記為批發商，將每月持續扣款稱為伊外甥徐銘宏，如欲取消須依指示操作，致丁○○誤信為真，陷於錯誤 110年7月14日下午7時24分 49985 中華郵政帳號00000000000000 ①110年7月14日下午8時29分 ②110年7月14日下午8時37分 ③110年7月14日下午8時38分 ④110年7月14日下午8時39分 ①臺北市○○區○○路00○○○○○○○ ○○○○○市○○區○○路0段000號1樓基隆一信松山分社 00000 00000 00000 0000          2 己○○ 詐騙集團之其他真實姓名及年籍均不詳之成員，於110年7月14日下午某時，致電己○○，佯為網路電商及銀行客服人員，誆稱：因作業疏失導致將重複扣款，如欲取消須依指示操作，致己○○誤信為真，陷於錯誤 110年7月14日下午7時28分 5015 同上 同上 同上 同上 3 辛○○(提告) 詐騙集團之其他真實姓名及年籍均不詳之成員，於110年7月14日下午7時10分許，致電辛○○，佯為物流及銀行客服人員，誆稱：因多訂購商品，如欲取消須依指示操作，致辛○○誤信為真，陷於錯誤 110年7月14日下午7時29分 8033 同上 同上 同上 同上    110年7月14日下午10時1分 5005 台灣銀行000-000000000000 110年7月14日下午10時10分 臺北市○○區○○路0段000號 5000 4 甲○○ 詐騙集團之其他真實姓名及年籍均不詳之成員，於110年7月14日下午某時，致電甲○○，佯為網路電商及銀行客服人員，誆稱：因網路設定錯誤，如欲解除需依指示操作，致甲○○誤信為真，陷於錯誤 110年7月14日下午9時4分 29985 中華郵政帳號00000000000000 ①110年7月14日下午9時9分 ②110年7月14日下午9時9分 臺北市○○區○○路0段000號 00000 00000    110年7月14日下午9時20分 14985 台灣銀行000-000000000000 110年7月14日下午9時34分 臺北市○○區○○路0段000號 15005 5 戊○○ 不詳方式 ①110年7月14日下午9時30分 ②110年7月14日下午9時32分 ③110年7月14日下午9時43分  00000 00000 00000 同上 ①110年7月14日下午9時48分 ②110年7月14日下午9時50分 ③110年7月14日下午9時52分 ④110年7月14日下午9時54分 ①④臺北市○○區○○路0段000號 ②③臺北市○○區○○路0段000號 00000 00000 00000 00000 6 蔡孟菁 不詳方式 110年7月14日下午9時38分 29985 同上 同上 同上 同上 7 乙○○(提告) 詐騙集團之其他真實姓名及年籍均不詳之成員，於110年7月14日下午8時21分時，致電乙○○，佯為臉書銷售人員及銀行客服人員，誆稱：因貨到付款時，簽帳欄有誤，將致重複扣款，如欲取消須依指示操作，致乙○○誤信為真，陷於錯誤 110年7月14日下午9時45分 25123 同上 同上 同上 同上                   

　　　
附件二：
臺灣臺北地方檢察署檢察官追加起訴書
                                   111年度少連偵字第49號
　　被　　　告　楊翔麟　

上列被告因詐欺等案件，業經偵查終結，認宜追加起訴，茲將犯
罪事實及證據並所犯法條分敘如下：
　　　　犯罪事實
一、楊翔麟(另案通緝中)依其通常生活之一般社會經驗，可預見
    一般人均可以匯款方式交付款項，並無支付報酬指示他人代
    為向他人收取款項之必要，且將所領得之現金透過他人層層
    轉交，該工作極有可能係詐欺集團為掩飾、隱匿犯罪所得之
    行為，然其為賺取報酬，基於縱其所收取、轉交之款項為詐
    欺集團詐騙他人之犯罪所得，且其行為係將犯罪所得掩飾、
    隱匿亦不違背本意之不確定故意，與暱稱「COCO」之人及身
    分不詳之詐欺集團成員共同基於3人以上犯詐欺取財、洗錢
    之犯意聯絡，由本案詐欺集團不詳成員以不詳方式取得如附
    表所示帳戶之提款卡及密碼後，分別以如附表所示方式詐騙
    被害人，致渠等陷於錯誤，而於附表所示時間，將所示金額
    之款項轉匯至附表所示之帳戶內，另由某成員指示少年陳○
    屹前去指定地點拿取上開帳戶之提款卡，並於附表所示時間
    、地點提領款項，少年陳○屹提款完畢後，再依指示，持至
    特定地點交付楊翔麟，楊翔麟復依「COCO」指示，將款項交
    與本案詐欺集團某上游成員，而以此方法製造金流之斷點，
    致無從追查前揭犯罪所得之去向，隱匿該犯罪所得。後因如
    附表「被害人」欄所示之人察覺有異，發覺受騙，報警處理
    ，始查悉上情。
二、案經鄭筑文訴由臺北市政府警察局松山分局報告偵辦。
　　　　證據並所犯法條
一、證據清單及待證事實：
編號 證據名稱 待證事實 ㈠ 被告楊翔麟於警詢中之供述    坦承有於附表時間收款之事實，供稱：當初因為缺錢，「COCO」請我幫他收帳，薪資就是收帳的0.5%，我到現場才知道是做詐欺，就硬著頭皮做了等語。 ㈡ 另案少年陳○屹於警詢及偵查中之證述 佐證被告係110年7月14日向其收款之人。 ㈢ 1.告訴人及被害人等於警詢之指述 2.受理詐騙帳戶通報警示簡便格式表、公務電話紀錄表 3.相關金融帳戶交易明細資料 證明其等遭不詳詐欺集團成員以附表所示手法詐騙後，而依對方之指示，將附表所示款項匯至指定帳戶等事實。 ㈣ 1.ATM提領紀錄、ATM錄影畫面擷圖影像 2.google地圖 1.證明另案少年陳○屹於附表所示時、地，領取附表所示帳戶內款項之事實。 2.佐證被告及另案少年陳○屹曾於110年7月14日下午5時24分時並肩出現在提領地點附近之事實。 
二、核被告所為，均係犯刑法第339條之4第1項第2款之三人以上
    共同犯詐欺取財罪、洗錢防制法第14條第1項之一般洗錢等
    罪嫌，被告所為附表所示犯行，與「COCO」及其所屬詐欺集
    團成員有犯意聯絡、行為分擔，請論以共同正犯。其係以一
    行為觸犯上開各罪，僅從一重之三人以上共同詐欺取財罪。
    被告就附表各次三人以上共同犯詐欺取財罪嫌間，其犯意各
    別、行為互殊，請均予分論併罰之。
三、按一人犯數罪者，為相牽連案件；於第一審辯論終結前，得
    就與本案相牽連之犯罪，追加起訴，刑事訴訟法第7條第1款
    、第265條第1項分別定有明文。查被告因涉犯詐欺等案件，
    業經本署檢察官以111年度偵字第4195號案件提起公訴，有
    全國刑案資料查註表附卷可憑，本件被告涉犯詐欺等案件，
    與前述起訴之案件，為一人犯數罪之相牽連案件。
四、依刑事訴訟法第251條第1項提起公訴。
　  此　  致
臺灣臺北地方法院
中　　華　　民　　國　 111　　年　　3 　　月　　14　　日
　　　　　　　　　　　　　　　檢 察 官  王 繼 瑩
本件正本證明與原本無異
中　　華　　民　　國　 111　　年　　3 　　月　　29　　日
                              書 記 官  吳 惠 琪
附錄本案所犯法條全文   
中華民國刑法第339條之4
犯第 339 條詐欺罪而有下列情形之一者，處 1 年以上 7 年以
下有期徒刑，得併科 1 百萬元以下罰金：
一、冒用政府機關或公務員名義犯之。
二、三人以上共同犯之。
三、以廣播電視、電子通訊、網際網路或其他媒體等傳播工具，
    對公眾散布而犯之。
前項之未遂犯罰之。
洗錢防制法第14條
有第二條各款所列洗錢行為者，處 7 年以下有期徒刑，併科新
臺幣 5 百萬元以下罰金。
前項之未遂犯罰之。
前二項情形，不得科以超過其特定犯罪所定最重本刑之刑。　
附表
 被害人 詐欺方式 匯款時間 匯款金額(元) 詐欺帳戶 提款時間、地點 提款金額(元) 1 鄭筑文 詐欺集團成員於110年7月13日致電鄭筑文，佯為蝦皮及銀行客服人員，誆稱：因業務疏失導致每月自動自帳戶扣款，須依指示操作取消云云，至鄭筑文陷於錯誤而匯款 ①110年7月14日下午4時57分 ②110年7月14日下午5時7分 45,678 33,678 000-00000000000 ①110年7月14日下午5時19分、臺北市○○區○○○路0段000號第一銀行中崙分行 ②110年7月14日下午5時19分、同上 ③110年7月14日下午5時20分、同上 ④110年7月14日下午5時21分、同上 20,005 20,005 20,005 19,005 2 陳秀蘭 詐欺集團成員於110年7月14日致電陳秀蘭，佯為電商及銀行客服人員，誆稱：因疏失導致誤為一年份訂單，須依指示操作取消云云，至陳秀蘭陷於錯誤而匯款 ①110年7月14日下午5時28分 ②110年7月14日下午5時39分 29,988 5,985 同上 ①110年7月14日下午5時31分、臺北市○○區○○○路0段000號第一銀行中崙分行 ②110年7月14日下午5時32分、同上 ③110年7月14日下午5時42分、同上 20,005 10,005 6,005  

附件三：
臺灣臺北地方檢察署檢察官追加起訴書
                                    111年度偵緝字第762號
　　被　　　告　楊翔麟　

上列被告因詐欺等案件，業經偵查終結，認宜追加起訴，茲將犯
罪事實及證據並所犯法條分敘如下：
　　　　犯罪事實
一、楊翔麟可預見一般人均可自由至自動櫃員機提領款項，並無
    指示他人代為提領款項之必要，且將所領得之現金透過他人
    層層轉交，該工作極有可能係詐欺集團為掩飾、隱匿犯罪所
    得之行為，仍為賺取報酬，基於縱其等所提領、轉交之款項
    為詐欺集團詐騙他人之犯罪所得，而其等行為係將犯罪所得
    掩飾、隱匿亦不違背本意之不確定故意，與暱稱「coco」之
    人及身分不詳之詐欺集團成員共同基於3人以上犯詐欺取財
    、洗錢之犯意聯絡，先由該詐欺集團不詳成員以附表所示方
    式詐騙附表所示之人，致附表所示之人誤信為真，而依指示
    將附表所示款項匯至台灣郵政股份有限公司帳號000-000000
    0-0000000號帳戶(下稱郵局帳戶)後，再由楊翔麟依某詐欺
    集團成員之指示，領取郵局帳戶之提款卡，復於附表所示時
    間，持前述提款卡至附表所示地點之自動櫃員機提領上開詐
    騙所得，最後再將所提領之款項交付予同屬於該詐欺集團之
    另名不詳男子，以此方式製造金流斷點，致無法追查前揭犯
    罪所得去向，而隱匿詐欺犯罪所得，嗣附表所示之人察覺受
    騙後報警處理，經警調閱相關自動櫃員機監視器錄影畫面比
    對追查後，始循線查悉上情。
二、案經楊子賢訴由臺北市政府警察局松山分局報告偵辦。
　　　　證據並所犯法條
一、證據清單及待證事實：
編號 證據名稱 待證事實 ㈠ 被告楊翔麟於警詢及偵查之供述 坦承提領之事實，供稱：110年4月份的案件我是做提領工作，該案中我只認識張聖傑，是那時群組內的「coco」在同年7月份將我拉進這次群組，對方有給我手機，手機內某暱稱之人將提款卡給我，叫我去領款，領款完後將錢交還給他，給我提款卡跟我交款的人是同一個。本來是叫我去跟群組內的人收錢，他們會將提領的錢交給我，可以賺取酬勞，但到現場後，我發現是有人將提款卡給我，叫我去領款，我有收過錢也有領過錢，我收到錢之後還會再交給下一個人，會在群組裡面知會。我當天是領3千元左右，因為我平均一天酬勞都約3千，沒有每天做。工作內容就是拿提款卡領款及收款，我印象中只有7月14日有領款，其他時間都是做收款後轉交等語。 ㈡ 1.告訴人楊子賢於警詢之指訴； 2.受理詐騙帳戶通報警示簡便格式表、網路轉帳截圖 證明告訴人遭不詳詐欺集團成員以附表所示手法詐騙後，而依對方之指示，將附表所示款項匯至指定帳戶之事實。 ㈢ ATM提領紀錄、ATM錄影畫面擷圖影像、交易明細表 證明被告於附表所示時、地，領取附表所示帳戶內款項之事實。 
二、核被告楊翔麟所為，係犯刑法第339條之4第1項第2款三人以
    上共同犯詐欺取財、違反洗錢防制法第2條第1款、第2款規
    定，而應依同法第14條第1項處罰之洗錢等罪嫌。被告與「c
    oco」及所屬詐欺集團其他不詳成員間，有犯意聯絡及行為分
    擔，請論以共同正犯。
三、按一人犯數罪者，為相牽連案件；於第一審辯論終結前，得
    就與本案相牽連之犯罪，追加起訴，刑事訴訟法第7條第1款
    、第265條第1項分別定有明文。查被告因涉犯詐欺等案件，
    業經本署檢察官以111年度偵字第4195號案件提起公訴，有
    起訴書、全國刑案資料查註表附卷可憑，本件被告涉犯詐欺
    等案件，與前述起訴之案件，為一人犯數罪之相牽連案件。
四、依刑事訴訟法第265條第1項追加起訴。
　　此　  致
臺灣臺北地方法院
中　　華　　民　　國　 111　　年　　4 　　月　　14　　日
 　　　　　　　　　　　　　   檢 察 官  王 繼 瑩
本件正本證明與原本無異
中　　華　　民　　國　 111　　年　　4 　　月　　29　　日
                              書 記 官  吳 惠 琪
附錄本案所犯法條全文   
中華民國刑法第339條之4
犯第 339 條詐欺罪而有下列情形之一者，處 1 年以上 7 年以
下有期徒刑，得併科 1 百萬元以下罰金：
一、冒用政府機關或公務員名義犯之。
二、三人以上共同犯之。
三、以廣播電視、電子通訊、網際網路或其他媒體等傳播工具，
    對公眾散布而犯之。
前項之未遂犯罰之。
洗錢防制法第14條
有第二條各款所列洗錢行為者，處 7 年以下有期徒刑，併科新
臺幣 5 百萬元以下罰金。
前項之未遂犯罰之。
前二項情形，不得科以超過其特定犯罪所定最重本刑之刑。

附表：
告訴人 詐騙方式 匯款/轉帳時間(依詐騙帳戶交易明細所示) 詐騙金額(依詐騙帳戶交易明細所示) 提款時間(依詐騙帳戶交易明細所示)/地點 提款金額(依詐騙帳戶交易明細所示) 楊子賢 不詳詐欺集團成員於110年7月14日下午8時許，致電楊子賢，假冒為網路賣家及銀行客服，佯稱：誤歸類為批發商，導致帳戶將每月扣款，須轉匯至其提供帳戶內方能解除云云 ①110年7月14日下午8時39分 ②110年7月14日下午8時44分 49,985 5,123 ①110年7月14日下午8時47分/臺北市○○區○○路00號 ②110年7月14日下午8時48分/同上 ③110年7月14日下午8時49分/同上 ④110年7月14日下午8時50分/同上 20,005 20,005 13,005 2,005